【裁判字號】    99,台上,6059
【裁判日期】    991007
【裁判案由】    違反毒品危害防制條例
【裁判全文】
最高法院刑事判決            九十九年度台上字第六０五九號
上  訴  人  甲○○
上列上訴人因違反毒品危害防制條例案件，不服台灣高等法院台
中分院中華民國九十九年七月二十六日第二審判決（九十九年度
上訴字第一二四三號，起訴案號：台灣彰化地方法院檢察署九十
八年度毒偵字第四０九號），提起上訴，本院判決如下：
    主  文
上訴駁回。
    理  由
按不服地方法院之第一審判決而上訴者，應向管轄第二審之高等
法院為之。第二審上訴書狀應敘述具體理由，第二審法院認為上
訴書狀未敘述理由者，應以判決駁回之。刑事訴訟法第三百六十
一條第一項、第二項、第三百六十七條前段分別定有明文。所謂
不服第一審判決之「具體理由」，係指必須具體指摘或表明第一
審判決有何採證認事用法或量刑等足以影響判決本旨之不當或違
法，而構成應予撤銷之事由，始克當之；倘僅泛言原判決認定事
實錯誤、違背法令、量刑失入，而未依上揭意旨指出具體事由，
或形式上雖已指出具體事由，該事由縱使屬實，亦不足以認為原
判決有何不當或違法者，皆難謂係具體理由，俾與第二審上訴制
度旨在請求第二審法院撤銷、變更第一審不當或違法之判決，以
實現個案救濟之立法目的相契合。本件原判決以上訴人甲○○提
起第二審上訴，其上訴書狀僅稱：對施用毒品者，處以刑罰非屬
良策，伊因照顧病母，精神不濟始再度吸毒，已坦承犯行，子女
待養，生活困苦，第一審量刑過重云云，雖形式上已提出上訴理
由，惟並未具體敘述第一審判決有何違法或不當情形，即與未敘
述具體理由無異，因認其第二審上訴為不合法，不待其到庭陳述
，逕依刑事訴訟法第三百六十七條前段、第三百七十二條，駁回
其在第二審之上訴，核無不合。而原判決既屬刑事訴訟法第三百
六十七條之判決，依同法第三百七十二條規定不經言詞辯論而為
之，即無開庭審理給予答辯機會之必要；而第一審於量刑時，已
具體審酌上訴人有毒品前科，不知檢束，再犯本案，惡習未改，
無戒毒決心，並參酌其犯罪動機、目的、所生危害、犯後態度等
一切情狀，予以綜合考量後，在法定刑內科處刑罰，原審予以維
持，所為量刑職權之行使，亦無不合。上訴意旨未依據卷證資料
，具體指摘原判決如何違背法令，置原判決之論敘於不顧，仍執
前詞，漫謂第二審上訴狀已敘述具體理由，伊因病住院，原審未
開庭審理，給予答辯機會，逕行駁回，顯有違誤云云，難謂已符
合第三審上訴之適法理由。其上訴違背法律上之程式，應予駁回
。
據上論結，應依刑事訴訟法第三百九十五條前段，判決如主文。
中    華    民    國  九十九  年    十    月    七    日
                      最高法院刑事第十庭
                          審判長法官  花  滿  堂
                                法官  黃  正  興
                                法官  陳  東  誥
                                法官  林  錦  芳
                                法官  洪  昌  宏
本件正本證明與原本無異
                                      書  記  官
中    華    民    國  九十九  年    十    月   十一   日
                                                      Ｖ

司法院資訊處製作；財團法人民間司法改革基金會備份。
